# 母公司对子公司的出资为什么算作少数股东权益

提问人：yanbotao 时间：2023-02-23 23:45:57
背景：甲公司注册资本 200 万元，由B全资控股，实缴 19 万元，公司经营较差，资不抵债，B公司与A公司达成协议约定：
1.由双方共同增资，A增资 85 万元，B增资 215 万元，合计增资 300 万元。
2.B公司 0 元转让给A其持有甲公司34%的股权（认缴部分，对应 170 万元注册资本），A公司在持股比例51%，能够控制甲公司。
购买日，甲公司的所有者权益情况：注册资本 104 万元，其中A出资 85 万元，B出资 19 万元，未分配利润-450万元。
问题 1 ：商誉计算过程应该是方法 1 还是方法 2 ？
方法 1 ：借：实收资本 104 万元
未分配利润 -450万元
商誉 229.5万元
贷：长期股权投资 85 万元
少数股东权益 -201.5万元（19-450*0.49）
方法 2 ：借：实收资本 104 万元
未分配利润 -450万元
商誉 261.46万元（85-（104-450）*0.51）
贷：长期股权投资 85 万元
少数股东权益 -169.54万元（19+（（85-（19/0.49-19）） _0.49_ ） _-450_ 0.49）
问题 2 ：如果方法 2 是正确的话，岂不是A公司的实缴出资在合并层面变成B公司少数股东权益？
请各位老师赐教

回答人：chenyiwei
一般应采用方法 1 （如果双方对于未弥补亏损部分的负担已达成共识，B要承担49%）。对于实收资本部分，仍按各方实缴金额确定各自权益。